【裁判字號】    89,家抗,33
【裁判日期】    890331
【裁判案由】    離婚
【裁判全文】
臺灣高等法院臺中分院民事裁定      八十九年度家抗字第三三號
      抗  告  人  甲○○
右抗告人因與相對人連楊平間請求離婚事件，對於中華民國八十九年二月二十一日臺
灣臺中地方法院裁定（八十八年度婚更字第二號）提起抗告，本院裁定如左：
      主      文
抗告駁回。
抗告訴訟費用由抗告人負擔。
      理      由
一、按離婚之訴，專屬夫妻之住所地法院管轄，但訴之原因事實發生於夫或妻之居所
    地者，得由各該居所地之法院管轄，民事訴訟法第五百六十八條第一項定有明文
    。又夫妻之住所，由雙方共同協議之，未為協議或協議不成時，得聲請法院裁定
    之。法院為前項裁定前，以夫妻共同之戶籍地推定其住所，為修正之民法第一千
    零二條所明定。查本件抗告人係住台中市○區○○街一一號，而相對人於八十二
    年二月三日與抗告人結婚，原住台北市中山區○○○路○段三六巷三一之二號，
    八十六年六月二十五日遷入桃園縣中壢市○○○街一三一號十五樓，有卷附戶籍
    謄本二件之記載可稽。而兩造並未共同協議住所，為兩造所不爭，自無法依兩造
    住所地之法院定其管轄。然查兩造前曾因履行同居案件，經原審法院和解，兩造
    願於台北市○○○路○段三六巷三十一號三樓Ｂ室履行同居，此有該院八十三年
    度婚字第八○五號民事案卷可稽，是其等之居所地應在該址，而本件相對人係主
    張抗告人不履行同居義務惡意遺棄伊為由，訴請准與抗告人離婚，則本件訴之原
    因事實乃發生於台北市○○○路○段三六巷三十一號三樓Ｂ室，依前開規定，台
    灣台北地方法院就本件核有管轄權。原審法院因認本件無管轄權，爰依民事訴訟
    法第二十八條第一項裁定移送管轄權之臺灣臺北地方法院，核無違誤。抗告論旨
    以相對人既主張抗告人應與其在台中市○○街一一號履行同居，因抗告人不與其
    在上址同居，屬惡意遺棄而訴請離婚，則相對人所主張離婚之原因事實，顯發生
    於相對人之居所地即台中市，則臺灣臺中地方法院自有管轄權，且相對人既又依
    民法第一○五二條第二項重大事由之規定，主張兩造分居已久，已無感情，難以
    維持婚姻而訴請離婚，是相對人所主張離婚之訴之原因事實顯發生於兩造各自之
    居所地，即台中市及桃園縣，從而臺中地方法院就本案均有管轄權。原審不察，
    遽將本件裁定移送臺灣臺北地方法院，實有未洽云云，指摘原裁定不當，求予廢
    棄為無理由。
二、依民事訴訟法第四百九十二條第一項、第九十五條、第七十八條，裁定如主文。
中      華      民      國    八十九     年      三       月   三十一   日
~B1家事法庭審判長法  官  陳照德
~B2              法  官  蔡王金全
~B3              法  官  陳成泉
右為正本係照原本作成。
不得再抗告。
~B              書記官  林育德
中      華      民      國    八十九    年      四      月      五      日
                                                                        Ｆ


司法院資訊處製作；財團法人民間司法改革基金會備份。
